【裁判字號】    89,秩抗,1
【裁判日期】    890331
【裁判案由】    違反社會秩序維護法
【裁判全文】
臺灣苗栗地方法院普通庭裁定                          八十九年度秩抗字第一號
    抗告人即
    受處分人  甲○○
右抗告人因違反社會秩序維護法案件，不服本院苗栗簡易庭於中華民國八十八年十月
十三日所為第一審裁定（八十八年度苗秩字第七六號）提起抗告，本院普通庭為第二
審裁定如左：
    主  文
抗告駁回。
    事  實
除查獲時間由「民國八十八年七月一日凌晨一時許」更正為「民國八十八年九月七日
凌晨一時許」外，本院普通庭認定之事實與苗栗簡易庭第一審裁定之記載相同，茲引
用之。
    理  由
一、本件抗告人甲○○違反社會秩序維護法之事實，有下列事證證明屬實：
（一）抗告人於警訊時之自白，及證人即與抗告人甲○○一同前往山區打獵之友人陳
      文慶、陳孔今之指證。
（二）經警當場查獲。
（三）十字弓一把扣案可證。
二、抗告人違反社會秩序維護法第六十三條第一項第一款之事實，甚為明確，本院苗
    栗簡易庭依據上開規定裁定抗告人應處罰鍰新台幣六千元，並無不當。
三、抗告意旨雖不否認有前開行為，惟辯稱：由於主管機關即台中縣警察局核發持有
    十字弓之許可證時，認定使用用途之標準並不一致，且其曾獲得台中縣警察局警
    員之允諾，故其所持十字弓許可證用途雖僅載為「裝飾」，但只要持有許可證，
    縱使使用十字弓之目的係為練習，亦屬合法云云。然查：（一）十字弓係屬槍砲
    彈藥刀械管制條例第四條第一項第三款管制之刀械，依據同條例第六條規定，其
    由人民或團體收藏作紀念、裝飾、健身表演練習，或供正當休閒娛樂者，應依管
    理辦法之規定，向警察機關申請登記查驗列冊管理。準此可知，警察機關為許可
    時，應分別其用途為紀念、裝飾、健身表演練習或供正當休閒娛樂而發與許可證
    。且申請人取得使用許可後之實際使用用途，即應受警察機關所核准目的之限制
    。又從語義觀之，該四種用途應無重疊之處。同時因用途之不同，許可標準之寬
    鬆嚴謹亦有所不同。是以凡供裝飾用者，即不得持以為健身表演練習用，斷無僅
    載單一用途即可毫無限制地供作他用之理。此由抗告人本人所提，其友陳文慶所
    持之十字弓許可證上即明確載明用途為「比賽、健身」更可見一般。則抗告人所
    辯只要持有核准用途為「裝飾用」之許可證，即可改為「練習用」等語，要無理
    由。
    （二）況台中縣警察局警員並未曾告知抗告人可將供裝飾用之十字弓帶出練習，
          業據台中縣警察局警員乙○○到庭結證屬實。是抗告人辯稱曾受台中縣警
          察局警員告知縱使僅持有「裝飾用」之許可證，亦可充作練習用等言，尚
          難採信。綜上所述，抗告意旨指摘原裁定處分不當，為無理由，應予駁回
          。
四、依社會秩序維護法第五十八條、第九十二條、刑事訴訟法第四百十二條，裁定如
    主文。
中      華      民      國    八十九    年      三      月    三十一    日
                                      臺灣苗栗地方法院普通庭
                                      審判長法  官    姚銘鴻
                                            法  官    劉興浪
                                            法  官    周淡怡
右正本證明與原本無異。
不得抗告。
                                            書記官    尤旗樟
中      華      民      國    八十九    年      四      月     一     日


司法院資訊處製作；財團法人民間司法改革基金會備份。
